臺灣橋頭地方法院刑事判決　
110年度簡上字第210號
上  訴  人  
即  被  告  陳柏菖



上列上訴人因傷害案件，不服本院橋頭簡易庭於民國110 年8 月
31日110 年度簡字第1310號所為第一審刑事簡易判決（聲請簡易
判決處刑案號：110年度偵字第8943號），提起上訴，本院管轄
第二審之合議庭判決如下：
    主  文
原判決撤銷。
陳柏菖犯傷害罪，處罰金新臺幣參仟元，如易服勞役，以新臺幣
壹仟元折算壹日。
    事  實
一、陳柏菖於民國110 年7 月3 日22時46分許，在高雄市○○區○○
    街0 號之高雄市政府警察局旗山分局建國派出所（下稱建國
    派出所），因其所經營位在於高雄市○○區○○路0 號旁之娃娃
    機遭黃裕勛毀損（檢察官另案提起公訴）進行調查時，而對
    黃裕勛心生不滿，竟基於傷害之犯意，徒手推擊黃裕勛之胸
    部1下，致其受有胸部挫傷之傷害。
二、案經黃裕勛訴由高雄市政府警察局旗山分局報告臺灣橋頭地
    方檢察署檢察官偵查聲請簡易判決處刑。
    理  由
一、程序部分：
  ㈠按被告於第二審經合法傳喚，無正當之理由不到庭者，得不
    待其陳述，逕行判決，刑事訴訟法第371 條定有明文。又對
    於簡易判決處刑不服而上訴者，得準用上開規定，此觀刑事
    訴訟法第455 條之1 第3 項規定自明。查被告經本院合法傳
    喚，無正當理由未於審判期日到庭，此有本院送達證書、報
    到單及本院審判程序筆錄各1 份等在卷可參，本院爰不待其
    陳述，就本案為一造辯論判決，合先敘明。
　㈡按被告以外之人於審判外之言詞或書面陳述，屬傳聞證據，
    原則上不得作為證據；惟按被告以外之人於審判外之陳述，
    雖不符刑事訴訟法第159 條之1 至第159 條之4 之規定，而
    經當事人於審判程序同意作為證據，法院審酌該言詞陳述或
    書面陳述作成時之情況，認為適當者，亦得為證據，刑事訴
    訟法第159 條第1 項、第159 條之5 第1 項分別定有明文。
    查本判決所引用之傳聞證據，除下列有爭執之部分外，均已
    依法踐行調查證據程序，且檢察官及被告於本院審理時，均
    明示同意有證據能力（簡上卷第85 頁），基於尊重當事人
    對於傳聞證據之處分權，及證據資料愈豐富愈有助於真實發
    現之理念，本院審酌該等證據作成時情況，並無違法取證之
    瑕疵，且無顯不可信之情形，以之作為證據應屬適當，自均
    有證據能力。
  ㈢被告以外之人於審判外之言詞或書面陳述，除法律有規定者
    外，不得作為證據，刑事訴訟法第159條第1項定有明文。此
    所稱法律有規定者，即包括同法第159條之4各款所列之文書
    。又醫師法第12條第1 項規定：醫師執行業務時，應製作病
    歷，並簽名或蓋章及加註執行年、月、日。因此，醫師執行
    醫療業務時，不論患者是因病尋求診療，或因特殊目的之驗
    傷而就醫，醫師於診療過程中，應依醫師法之規定，製作病
    歷，此一病歷之製作，均屬醫師於醫療業務過程中所須製作
    之紀錄文書，而且每一醫療行為均屬可分，因其接續之看診
    行為而構成醫療業務行為，其中縱有因訴訟目的，例如被毆
    傷而尋求醫師之治療，對醫師而言，仍屬其醫療業務行為之
    一部分，仍應依法製作病歷，則該病歷仍屬業務上所製作之
    紀錄文書，與通常之醫療行為所製作之病歷無殊，自屬刑事
    訴訟法第159條之4第2 款所稱從事業務之人於業務上所須製
    作之紀錄文書，而診斷證明書係依病歷所轉錄之證明文書，
    自仍屬本條款之證明文書（最高法院 110 年度台上字第 58
    63 號判決參照）。是本件衛生福利部旗山醫院（下簡稱：
    旗山醫院）110 年7 月4 日診斷證明書係屬刑事訴訟法第15
    9條之4第2 款之文書，且無證據證明有顯有不可信之情況，
    應有證據能力。
二、認定犯罪事實所憑之證據及理由：
   訊據被告對於上開犯行坦承不諱（簡上卷第84頁至第85 頁）
   ，核與告訴人黃裕勛於警詢、偵訊中之證述相符（警卷第7頁
   至第8頁；偵卷第23頁、第151頁），並有警員110 年7 月4 
   日職務報告（警卷第17頁）、旗山醫院110 年7 月4 日診斷
   證明書、111 年1 月18日函文暨病歷資料（警卷第18頁）、
   建國派出所監視器錄影畫面翻拍照片（警卷第32頁）等在卷
   可資佐證，應足認被告之任意性自白與事實相符，是本案事
   證明確，被告上開犯行堪以認定，應依法論罪科刑。
三、論罪科刑及撤銷原判決之理由：
  ㈠核被告所為，係犯刑法第277條第1項之普通傷害罪。
  ㈡原審認被告犯罪事證明確，予以論罪科刑，固非無見。惟查
    ，依本案之證據僅足認定被告徒手毆打黃裕勛致其受有胸部
    挫傷之傷害，原判決遽以旗山醫院上開診斷證明書所載之傷
    勢，認被告攻擊黃裕勛另致其受有頸部挫傷，尚有違誤（此
    部分詳下不另為無罪諭知部分所述）。被告上訴意旨否認其
    傷害行為致黃裕勛受有頸部挫傷而指摘原判決不當為有理由
    ，原判決屬無可維持，自應由本院予以撤銷改判。
  ㈢爰以行為人之責任為基礎，審酌被告雖因所經營之夾娃娃機
    遭黃裕勛毀損受有損失而氣憤難當，然不思理性、和平解決
    問題，妥善控制情緒，率爾出手傷害黃裕勛成傷，其訴諸暴
    力之行為顯屬失當，復考量被告坦承犯行與迄今未能與黃裕
    勛達成和解等犯後態度；兼衡被告犯罪之手段、情節、黃裕
    勛所受傷勢之程度，暨其自稱智識程度為國中畢業、經濟狀
    況為貧寒等一切情狀（見警詢筆錄受詢問人欄），量處如主
    文第2項所示之刑，並諭知易服勞役折算標準。
四、不另為無罪之諭知：
  ㈠公訴意旨另以：被告於上開時地，徒手毆打黃裕勛，另致其
    受有頸部挫傷之傷害，亦涉犯刑法第277 條第1 項之傷害罪
    嫌。
　㈡公訴意旨認被告涉犯該部分犯行，無非係以旗山醫院上開診斷證明書與告訴人黃裕勛之指訴為其主要論據。惟查，告訴人黃裕勛於警詢中證稱其於上開時地僅遭被告毆打胸部1拳等語（警卷第7頁至第8頁），核被告所辯相符，並有上開警員職務報告可佐，應堪認定被告僅有攻擊黃裕勛胸部之行為；而本案黃裕勛並未證稱其遭被告攻擊胸部後，有因該攻擊行為進而倒地或發生其他碰撞致其頸部受傷，卷內亦無證據可資證明黃裕勛所受頸部挫傷與被告之行為有關，此部分被告之傷害犯行即屬無法證明，本應為無罪之判決，惟此部分若有罪與上開本院認定被告有罪之部分為接續犯之一罪關係，爰不另為無罪之諭知，併此敘明。
據上論斷，應依刑事訴訟法第455 之1 第1 項、第3 項、第369
條第1 項前段、第364 條、第299 條第1 項前段，判決如主文。
中　　華　　民　　國　　111 　年　　4 　　月　　8 　　日
                  刑事第一庭    審判長法　官  楊智守
　　　　　　　　　                    法  官  王奕華
　　　　　　　　　                    法  官　陳狄建
卷證對照表：
一、高雄市政府警察局旗山分局高市警旗分偵字第11070029500號，稱警卷 二、臺灣橋頭地方檢察署110年度偵字第8943號，稱偵卷 三、臺灣橋頭地方法院110年度簡字第1310號，稱簡卷 四、臺灣橋頭地方法院110年度簡上字第210號，稱簡上卷 
以上正本證明與原本無異。
不得上訴。
中　　華　　民　　國　　111 　年　　4 　　月　　8 　　日
                                      書記官  謝怡貞
附錄本案論罪科刑法條全文：
中華民國刑法第277條
傷害人之身體或健康者，處5年以下有期徒刑、拘役或50萬元以
下罰金。
犯前項之罪，因而致人於死者，處無期徒刑或7年以上有期徒刑
；致重傷者，處3年以上10年以下有期徒刑。